# 陈版等各位大侠，增值税减免做政府披露吗

提问人：chdsx 时间：2015-10-20 20:40:10
关于增值税直接减免的会计处理，根据财政部印发《关于小微企业免征增值税和 营业税的会计处理规定》的通知 财会[2013]24号国务院有关部委、有关直属机构，各省、自治区、直辖市、计划单列市财政厅（局），新疆生产建设兵团财务局：　　为了深入贯彻实施《小企业会计准则》，解决执行中出现的问题，根据《财政部 国家税务总局关于暂免征收部分小微企业增值税和营业税的通知》
（财税[2013]52号）相关规定，我部制定了《关于小微企业免征增值税和营业税的会计处理规定》，现予印发，请布置本地区相关企业执行。执行中有何问题，请及时反馈我部。 财政部　　 2013 年 12 月 24 日 附件：关于小微企业免征增值税和营业税的会计处理规定　　 根据《财政部 国家税务总局关于暂免征收部分小微企业增值税和营业税的通知》（财税[2013]52号，以下简称《通知 》）相关规定，现就小微企业免征增值税、营业税的有关会计处理规定如下：　　小微企业在取得销售收入时，应当按照税法的规定计算应交增值税，并确认为应交税费，在达到《通知》规定的免征增值税条件时，将有关应交增值税转入当期营业外收入。　　小微企业满足《通知》规定的免征营业税条件的，所免征的营业税不作相关会计处理。　　小微企业对本规定施行前免征增值税和营业税的会计处理，不进行追溯调整。 根据上述文件，将直接减免的增值税计入营业外收入无疑。但依据《企业会计准则第 16 号——政府补助》解释：税收返还。税收返还是政府按照先征后返（退）、即征即退等办法向企业返还的税款，属于以税收优惠形式给予的一种政府补助。除税收返还外，税收优惠还包括直接减征、免征、增加计税抵扣额、抵免部分税额等形式。这类税收优惠体现了政策导向，政府并未直接向企业无偿提供资产，不作为本准则规范的政府补助。 直接减免的增值税又不算政府补助。在IPO 新三板的申报中对政府补助都要详细披露，那直接减免的增值税是做营业收入，但不计入政府补助明细，而计入其他明细，是否可行

回答人：chenyiwei
增值税减免的会计处理比较复杂，这一方面是因为增值税属于价外税，另一方面是因为增值税减免有多种不同情形。 1 、税法直接规定免税的货物和劳务（不得开具专用发票的），直接按开票金额全额确认营业收入。 2 、税法规定附条件才能享受免税的（如此处涉及的小微企业免征），因为确认销售收入时能否享受免税存在不确定性，以及保证增值税抵扣链条不中断的考虑，仍需计提销项税额，最终确定满足免税条件时，将免征的税额转入营业外收入。 3 、在征管环节采用即征即退、先征后返等方式的，也是需要先把应纳税额计提出来，实际享受减免时计入营业外收入。

提问人：chdsx 时间：2015-10-21 10:45:28
谢谢 陈版主深夜回复 另外假如计入营业外收入，是否属于政府补助？

回答人：chenyiwei
计入营业外收入的减免、返还部分应作为政府补助。

提问人：tao-tian 时间：2015-10-22 17:20:35
请教陈版，直接减免税时，企业并未从政府直接获得资产，也要确认为政府补助？

回答人：chenyiwei
符合税法规定的直接减免中，增值税是政府补助，其他税种不是。虽然企业并未从政府直接获得资产，但减少了负债。